# 资产负债表日后事项、代扣代缴社保

提问人：song2003921 时间：2017-11-06 15:46:13
请教 2 个问题： 一、甲公司 2015 年因施工合同工作量增加，要求客户A支付 300 万元合同外价款，并提起诉讼。 2016 年 4月甲公司公布 2015 年度审计报告时，案件未判决，结果也无法预料，当时作为或有事项披露。 2016 年 8 月法院判决甲公司胜诉。
假设 2017 年申报IPO，以 2014 、 2015 、 2016 、 2017 年1-6月为申报期， 2017 年 9 月出具 3 年 1 期审计报告时，则这 300 万的判决对于2015 年是资产负债表日后事项吗？ 即，对于同一事件能否作为资产负债表日后事项，由于出具报告的日期不同，是否可以得出不同的结论？ 二、公司代扣代缴的社保、公积金，在实际发放工资时，转入应付职工薪酬-个人部分，还是其他应收/付？
即： 1 、借：应付职工薪酬-工资 贷：应付职工薪酬-代扣 or 2、借：应付职工薪酬-工资 贷：其
他应收/付
以前视野论坛讨论过这个问题，感觉都有道理。只是目前在做IPO，想进一步了解一下。目前本人倾向于转入应付职工薪酬-代扣，因为根据实际的执法环境，企业似乎有义务代扣代缴，就像工会经费一样。不知这样理解是否合理？

回答人：chenyiwei
1 、IPO报表是多期报表的罗列，不应改变其中所包含的各年度或期间报表的确认和计量结果。法院判决在 2015 年末尚未做出，依据2015 年末时可获得的信息无法合理估计判决结果，因此在IPO报表中，该事项同样计入 2016 年度的损益，但应在附注中披露。如影响较大的，考虑作为非经常性损益。 2 、此问题并不明确，两种做法均可，注意保持一贯性即可。

提问人：song2003921 时间：2017-11-07 08:51:31
陈老师： 对于第一个问题，如果法院 2016 年 3 月判决甲公司胜诉，则 2016 年 4 月的审计报告作为资产负债表日后调整事项处理；
2017 年IPO出具三年一期审计报告时，反而不把该事项作为资产负债表日后调整事项，感觉有点怪。

回答人：chenyiwei
一般情况下，期后法院判决胜诉即使在年报中也是非调整事项，因为法院判决本身有很大不确定性，很难证明期后胜诉不是资产负债表日后新出现的情况（如新补充证据）所导致。无论如何，判断是否非调整事项标准一致。

提问人：song2003921 时间：2017-11-08 11:08:55
陈老师，是否期后法院判决败诉一般作为调整事项？

回答人：chenyiwei
理论上判断调整事项和非调整事项不应受到谨慎原则影响。但实际操作中确实有这种倾向。